臺灣宜蘭地方法院刑事判決　　　　　　　 96年度訴字第649號
公　訴　人　臺灣宜蘭地方法院檢察署檢察官
被　　　告　甲○○
上列被告因毒品危害防制條例案件，經檢察官提起公訴（96年度
毒偵字第1278號），被告就被訴事實為有罪之陳述，本院裁定以
簡式審判程序審理判決如下：
    主  文
甲○○施用第一級毒品，累犯，處有期徒刑壹年貳月。扣案之安
非他命壹小包（驗後淨重零點柒捌陸參公克）沒收銷燬之。
    事  實
一、甲○○前因違反麻醉藥品管理條例案件，經臺灣高等法院於
    民國87年1月20日以86年度上易字第8016號判處有期徒刑10
    月確定；又因肅清煙毒條例案件，經同院於87年3月31日以
    87年度上訴字第285號判處有期徒刑3年6月確定；再因違反
    麻醉藥品管理條例等案件，經同院於89年5月23日以89年度
    上訴字第1292號判處有期徒刑5年2月確定，並經同院於96年
    度聲減字第1129號裁定減刑並合併定其應執行刑為有期徒刑
    7年2月，於96年7月16日執行完畢。又因施用毒品案件，經
    依臺灣板橋地方法院裁定送觀察、勒戒後，認有繼續施用毒
    品之傾向，再經該院裁定令入戒治處所施以強制戒治，於95
    年8月28日強制戒治執行完畢。詎猶不知悔改，復基於施用
    第一級毒品海洛因及第二級毒品安非他命之犯意，於96年10
    月24日凌晨2時許，在宜蘭縣礁溪鄉龍潭公墓，以將海洛因
    及安非他命同時置入玻璃球內以火燒烤吸食煙霧之方式，施
    用安非他命1次。嗣於96年10月25日晚間11時50分許，在宜
    蘭縣羅東鎮○○路與站前南路之交叉路口為警查獲，並當場
    扣得所有安非他命1小包（淨重0.7870公克，驗後淨重0.786
    3公克），復於96年10月26日中午12時7分許，經警採集其尿
    液送驗，呈海洛因代謝物嗎啡及安非他命之陽性反應，而查
    知上情。
二、案經宜蘭縣政府警察局羅東分局報告臺灣宜蘭地方法院檢察
    署檢察官偵查起訴。
    理  由
一、訊據被告坦承不諱，其於96年10月26日中午12時7分許，經
    警採集其尿液送驗，呈海洛因代謝物嗎啡及安非他命之陽性
    反應之事實，有尿液檢體採集送驗紀錄表、慈濟大學濫用藥
    物檢驗中心檢驗總表各1件（詳偵卷第16、15頁）附卷足參
    。又扣得其所有之安非他命1小包（淨重0.7870公克）可憑
    。再上述安非他命1小包經送鑑定，淨重0.7870公克，驗後
    淨重0.7863公克，認含第二級毒品甲基安非他命成分之事實
    ，亦有交通部民用航空局航空醫務中心航藥鑑字第0961882
    號鑑定書（詳偵查卷第18頁）在卷可稽，核均與被告前開任
    意性自白之事實相符，自堪信為真實。又其因施用毒品案件
    ，經依臺灣板橋地方法院裁定送觀察、勒戒後，認有繼續施
    用毒品之傾向，再經同院裁定令入戒治處所施以強制戒治，
    於95年8月28日強制戒治執行完畢，有臺灣高等法院被告全
    國前案紀錄表在卷可按，本件事證明確，被告犯行堪以認定
    ，應依法論科。
二、核被告所為，係犯毒品危害防制條例第10條第1項、第2項之
    施用第一級、第二級毒品罪。其施用毒品前持有毒品之低度
    行為，為施用毒品之高度行為所吸收，不另論罪。被告以一
    施用行為，同時施用第一級毒品海洛因及第二級毒品安非他
    命，觸犯構成要件不同之罪名，為想像競合犯，應從一重之
    施用第一級毒品罪論處。查被告前因違反麻醉藥品管理條例
    案件，經臺灣高等法院於87年1月20日以86年度上易字第801
    6號判處有期徒刑10月確定；又因肅清煙毒條例案件，經同
    院於87年3月31日以87年度上訴字第285號判處有期徒刑3年6
    月確定；再因違反麻醉藥品管理條例等案件，經同院於89年
    5月23日以89年度上訴字第1292號判處有期徒刑5年2月確定
    ，並經同院於96年度聲減字第1129號裁定減刑並合併定其應
    執行刑為有期徒刑7年2月，於96年7月16日執行完畢，有卷
    附臺灣高等法院被告全國前案紀錄表可按，其於有期徒刑之
    執行完畢後，5年內故意再犯有期徒刑以上之罪，為累犯，
    依法加重其刑。爰審酌被告前已因毒品等案件，經觀察勒戒
    、強制戒治，及有期徒刑之執行後，仍不知戒除毒癮，於出
    監後未久，即再度施用毒品，並慮及其行為對於自己及社會
    所造成之危害程度，自陳高中肄業之智識程度、家庭狀況，
    與犯後審理中坦承犯行，態度尚稱良好等一切情狀，量處如
    主文所示之刑。
三、扣案甲基安非他命結晶（驗後淨重0.7863公克）係查獲之第
    2級毒品，不問屬於犯人與否，應依毒品危害防制條例第18
    條第1項前段之規定，宣告沒收銷燬之。
據上論斷，應依刑事訴訟法第273條之1、第299條第1項前段，毒
品危害防制條例第10條第1項、第2項，刑法第11條前段、第55條
、第47條第1項，判決如主文。
本案經檢察官賴慶祥到庭執行職務。
中　　華　　民　　國　　96　　年　　12　　月　　31　　日
                  刑事第二庭法  官  張育彰
以上正本證明與原本無異。
如不服本判決應於收受本判決後10日內向本院提出上訴書狀，並
應敘述具體理由。若未敘述理由者，應於上訴期間屆滿後20日內
向本院補提理由書狀(均須按他造當事人之人數附繕本)。
                            書記官　林慶生
中　　華　　民　　國　　96　　年　　12　　月　　31　　日
附錄本案論罪科刑法條全文：
毒品危害防制條例第10條
施用第一級毒品者，處 6 月以上 5 年以下有期徒刑。
施用第二級毒品者，處 3 年以下有期徒刑。
